Dossiers de clients de l'étude XXIX (1723-1955)
Archives nationales (France)
- Dossiers de clients de l'étude XXIX (1723-1955), MC/DC/XXIX/1- MC/DC/XXIX/39
  - Successions., 1766 - 1955; MC/DC/XXIX/1 - MC/DC/XXIX/27
    - Successions Henry de Nissolle, Houdart, Jamault., 1898 - 1949; MC/DC/XXIX/12
      Henry de Nissolle, Edouard; Gouyon de Coipel, de; Houdart, Félix Gabriel; Victor-Hugo (avenue); Loulans-Verchamp (Haute-Saône); Bagnolet (Seine-Saint-Denis); Montreuil (Seine-Saint-Denis); Bobigny (Seine-Saint-Denis); Saint-Maur-des-Fossés (Val-de-Marne); Dalle, Augustine Joséphine Blanche; Romainville (Seine-Saint-Denis); Jamault, Gustave Vincent; Rapée (quai de la)
    - Successions Kapp, Landre, Langlais., 1911 - 1937; MC/DC/XXIX/13
      . Succession de Gustave Charles Kapp, imprimeur-négociant, décédé le 7 avril 1932, 1911-1932: contrat de mariage avec Mathilde Eugénie Marcelle Arnaud, à Vanves (Hauts-de-Seine), 10 janvier 1911; testament, 23 juin 1929; inventaire après décès, 1er juillet 1932.
      . Succession de Jeanne Clémentine Landre, femme de lettres, épouse de Robert Saldo, peintre-graveur, décédée le 15 novembre 1936, 1924-1936: lettres à sa mère dont une de 1910 devant servir de testament; testament: legs à la Société des Gens de lettres dont elle était membre, liste de ses œuvres [sa mère, seule héritière à réserve, Félicité Alexandrine Cesano, veuve de Modeste-Amable Landre], 1924; actions chez Aubry, agent de change; comptes au « Journal », au « Petit Journal », à « l'Intransigeant », à la Société des auteurs et compositeurs dramatiques.
      . Succession de Marie Langlais, née Baudry, veuve de Marcel Alexandre Joseph Langlais, décédée en 1935, 1925-1937: vente par les consorts Renauld et Moreau à M. et Mme Langlais, 18 avril 1925; Marcel Langlais, son mari, et Robert Langlais, son fils, entrepreneurs en mesuiserie; dépôt d'acceptation bénéficiaire Havage (succession de Mme veuve Langlais), 23 juillet 1935; statuts de la société, 1925; acquisition d'un immeuble à usage d'atelier à Montrouge (Hauts-de-Seine), 59 avenue Verdier, 1925.
      . Succession d'Eugénie Lansard, femme de ménage, décédée le 27 juillet 1934, 1934-1936: une fille naturelle, Pauline-Louise Lansard, franciscaine à Rabat (Maroc); généalogie Lansard/Legouverneur pour retrouver des héritiers; correspondance, 1934-1936.
      Kapp, Gustave Charles; Arnaud, Mathilde Eugénie Marcelle; Landre, Jeanne Clémentine; Saldo, Robert; Cesano, Félicité Alexandrine; Landre, Modeste Amable; Aubry; Baudry, Marie; Langlais, Marcel Alexandre Joseph; Renauld; Moreau; Langlais, Robert; Lansard, Eugénie; Lansard, Pauline Louise; Legouverneur; Montrouge (Hauts-de-Seine); Rabat (Maroc)
    - Successions Lansard Lasteyrie du Saillant, Leclerc, Lefebure., 1846 - 1939; MC/DC/XXIX/14
      . Succession de Eugénie Augustine Françoise Lansard (1934-1936).
      . Succession de Mlle Lasteyrie du Saillant, décédée le 10 août 1930, 1930: dépôt judiciaire du testament de Mlle Lasteyrie du Saillant, 27 août 1930; notoriété après décès, 17 novembre 1930.
      . Succession de Max Leclerc, époux Colin, 1846-1896: adjudicataires: « Armand Colin et Cie »; titres de propriété d'une maison à Paris, 13 avenue Villemain et 131 rue de Vanves, 1846-1896; cahier des charges des acquisitions Guerlain, mars 1893; quittance par Mme veuve Guerlain et les héritiers Guerlain à la société « Armand Colin et Cie ».
      . Succession de Paul Lefébure, conseiller général de Seine-et-Oise, décédé le 26 juillet 1939, 1913-1939: acte de décès du 28 août 1939; propriétés à Limay (Yvelines); partage de la succession de M. Vallon, 2 juin 1931; partage de la succession de Félix Bollaert, 2 juillet 1937; partage de la succession d'Edouard Lefébure, 22 janvier 1913.
      Lasteyrie du Saillant; Leclerc, Max; Guerlain; Lefébure, Paul; Vallon; Bollaert, Félix; Lefébure, Edouard; Villemain (avenue); Vanves (rue de); Limay (Yvelines)
    - Successions Lemaire, Lenfant, Libermann., 1889 - 1951; MC/DC/XXIX/15
      . Succession de Henri Jean Lemaire, demeurant à Eaubonne (Val-d'Oise), décédé le 6 septembre 1923, 1918-1951: acte de décès, 7 septembre 1923; inventaire après décès de Henri Jean Lemaire, 23 avril 1931; succession de Jean Antoine Martin Lemaire, mécanicien, demeurant à Paris, décédé le 18 février 1921; notoriété après le décès de Jean Antoine Martin Lemaire, 2 mars 1921; enregistrement du testament de Jean Antoine Martin Lemaire, 23 avril 1931; vente d'une propriété sise à Gagny (Seine-Saint-Denis) par les consorts Lemaire à M. et Mme Beauvois; succession de Camille Antoine Lemaire, décédé le 23 avril 1918; notoriété après le décès de Camille Antoine Lemaire, 8 mars 1920; vente par la société Montfermeil à Camille Antoine Lemaire, 3 août 1900; vente par M. Baumann à Camille Antoine Lemaire, 27 janvier 1906; inventaire après décès de Emile Paul Lemaire, 5 juillet 1933.
      . Succession de Mgr Léon Adolphe Lenfant, évêque de Digne, décédé le 6 août 1917, 1889-1931: maisons à Paris, 1 rue du Marché-Ordener et 23 rue Poussin; factures; succession de Henri Edmond Lenfant, son neveu, décédé le 29 août 1930; titres; contrat de mariage entre Henri Edmond Lenfant et Mlle Jollivet, 22 octobre 1889.
      . Succession d'Ernesta Libermann, née Leducq, veuve du général Marie Léo Paul Libermann, décédée le 21 janvier 1930, 1930-1936: correspondance, 1930-1936; projet de partage de nombreuses propriétés à Marquise, Montreuil-sur-Mer, Saint-Omer, Boulogne (Pas-de-Calais), août 1930.
      Lemaire, Henri Jean; Lemaire, Jean Antoine Martin; Beauvois; Lemaire, Camille Antoine; Baumann; Lemaire, Emile Paul; Lenfant, Léon Adolphe; Lenfant, Henri Edmond; Jollivet; Leducq, Ernesta; Libermann, Marie Léo Paul; Eaubonne (Val-d'Oise); Gagny (Seine-Saint-Denis); Marché-Ordener (rue du); Poussin (rue); Marquise (Pas-de-Calais); Montreuil (Pas-de-Calais); Saint-Omer (Pas-de-Calais)
    - Successions Loisel, Maksud, Martenot, Mathieu., 1854 - 1949; MC/DC/XXIX/16
      . Succession de madame Loisel, épouse d'Emile Lapouge, restaurateur-encadreur, 3 rue Vercingétorix à Paris, décédée en 1929, 1929-1931: adjudication d'une propriété à Fresnes-lès-Rungis (auj. Fresnes, Val-de-Marne): deux pavillons avec jardin et cour, 1931.
      . Succession de Hermine Blanche Maksud née Henry de Nissolle, décédée le 30 septembre 1932, épouse de Gabriel Maksud, docteur en droit de la faculté de Paris, ancien professeur de droit international privé à l'Ecole française de droit du Caire (Egypte), ancien conseiller royal du contentieux de l'Etat égyptien, avocat-conseil de la légation royale d'Egypte à Paris, 1924-1949: contrat de mariage de Mlle de Nissolle demeurant au château de Loulans-les-Forges [auj. Loulans-Verchamp] (Haute-Saône) devenue sujette égyptienne, 26 septembre 1924; inventaire après décès de Mme Maksud, 20 septembre 1935; conseil de famille Maksud: trois enfants mineurs, Roselyne, Serge et Gérard, nomination de Blanche Gouyon de Coipel, épouse d'Edouard Henry, prince de Nissolle, baron d'Empire, leur grand-mère, comme tutrice, 26 janvier 1949; estimation des objets mobiliers et de l'immeuble situé au 37 avenue Victor Hugo à Paris, 1935.
      . Succession de Marie-Jeanne Martenot, née Sorin, directrice de tournée artistique, divorcée en premières noces d'Amédée Boutaud, linotypiste, décédée en 1926, 1926-1931: maison à Clamart (Hauts-de-Seine); pension-hôtel Monte-Carlo à Berck (Pas-de-Calais).
      . Succession de Jean Baptiste Mathieu, décédé le 27 décembre 1909, 1854-1933: état des lieux d'une maison située au 26 rue de Vanves à Paris, 20 août 1854; adjudication d'un immeuble, 26 rue de Vanves, état des lieux, 16 mai 1933.
      Loisel; Lapouge, Emile; Henry de Nissolle, Hermine Blanche; Maksud, Gabriel; Gouyon de Coipel, Blanche; Henry de Nissolle, Edouard; Vercingétorix (rue); Fresnes (Val-de-Marne); Le Caire (Egypte); Egypte; Loulans-Verchamp (Haute-Saône); Victor-Hugo (avenue); Martenot, Marie Jeanne; Boutaud, Amédée; Clamart (Hauts-de-Seine); Berck (Pas-de-Calais); Mathieu, Jean Baptiste; Vanves (rue de)
    - Succession de Marguerite Moizard., 1864 - 1927; MC/DC/XXIX/17
      . Succession de Marguerite Moizard, née Latourette, veuve de Paul Pierre Hippolyte Moizard, docteur en médecine, décédée le 23 janvier 1925, 1864-1927: diplômes d'examen de grammaire (académie de Rennes), 1864, de bachelier ès-lettres, 1867, de bachelier ès-sciences restreint, 1868, de docteur en médecine, 1876, de chevalier de la Légion d'honneur, 1889, de commandeur de l'ordre impérial du Dragon de l'Annam [il fut médecin de l'exposition de 1889]; inventaire après décès de Marguerite Latourette, 21 février 1925; passeport de Marguerite Latourette, délivré le 6 août 1917; passeport de Marguerite Henriette Sophie Latourette, délivré le 6 août 1917; pièces d'état-civil de M. et Mme Moizard et de leur fille, Marguerite Henriette Sophie, frappée d'interdiction, 1885-1910; conseil de famille, André Delalande, ingénieur, tuteur de leur fille, 18 mars 1925; testament de Marguerite Latourette: legs particuliers à la Congrégation des soeurs du Bon secours de Notre-Dame auxiliatrice, à un pupille de l'Assistance publique des Alpes maritimes, Jean-Louis Otho et au couvent de l'Adoration à Rennes (Ille-et-Vilaine), 30 décembre 1924; correspondance, 1925-1927.
      Latourette, Marguerite; Moizard, Paul Pierre Hippolyte; Latourette, Marguerite Henriette Sophie; Delalande, André; Otho, Jean Louis; Rennes (Ille-et-Vilaine)
    - Succession de Jean Jules Noblet., 1870 - 1925; MC/DC/XXIX/18
      . Succession de Jean-Jules Noblet, architecte, décédé en 1890, et Marie Eugénie Briard, sa femme, décédée le 11 juillet 1924, 1870-1925: vente par madame veuve Noblet à MM. Murcier et Jay, 16 juillet 1890; cession de droits successifs immobiliers par M. Noblet à M. Alexandre, 21 octobre 1907; dépôt du testament olographe de Marie Eugénie Briard, 18 juillet 1924; inventaire après décès de madame Briard, 26 janvier 1925; dépôt du testament de Fernand Paul Noblet, architecte, décédé le 3 mai 1918, 6 mai 1918; notoriété après le décès de Fernand Paul Noblet, 14 juin 1918; pièces d'état civil concernant la famille Noblet, 1870-1905; correspondance, 1924-1925.
      Noblet, Jean Jules; Briard, Marie Eugénie; Murcier; Jay; Alexandre; Noblet, Fernand Paul
    - Successions O'Gorman, Peter, Petit de Villeneuve., 1909 - 1939; MC/DC/XXIX/19
      . Succession du comte Sixte O'Gorman, chef d'escadron de cavalerie, décédé en 1937 en son château de la Ferté-Saint-Aubin (Loiret), époux d'Emilie-Hélène Canion, 1923-1938: inventaire après décès, 1938; titres et propriété du château, acheté en 1911 à M. Denizet, et d'une villa, le « Moulin blanc » à Saint-Tropez (Var), 1921; correspondance, 1938; succession de Hyacinthe O'Gorman, 1923: testament de Patrice O'Gorman, 1931; liquidation de la succession de madame d'Hoffelize, veuve de Ferdinand-Alfred O'Gorman, décédé en 1913 en son hôtel à Nancy (Meurthe-et-Moselle), 1926; étude sur la formation des Pyrénées [un des comtes O'Gorman était géologue]; révision de la carte géologique de la France; découverte de nombreux fossiles près de Pau (Pyrénées-Atlantiques).
      . Succession d'Alfred Peter, vernisseur à Paris, Suisse naturalisé français, décédé le 10 juillet 1939, 1939: copie du testament olographe de M. Peter, 25 juillet 1939; notoriété après décès, 7 décembre 1939; conseil de famille de ses enfants mineurs, 22 août 1939.
      . Succession de Anne Marthe Eulalie Petit de Villeneuve, décédée le 6 mars 1933 à son domicile, rue de Rome à Paris, 1909-1933: inventaire après décès (27 juin 1933), à la requête de Marcel Petit de Villeneuve, avocat à la cour d'appel de Paris, et de Jean Painlevé, directeur de l'Institut de cinématographie scientifique, neveu et petit-neveu; dépôt de la copie du testament olographe, 7 mars 1933; acte de naissance, 8 décembre 1853; acte de décès, 6 mars 1933; succession Danjan, 3 juillet 1909; succession Petit de Villeneuve, 1886-1923.
      O'Gorman, Sixte; La Ferté-Saint-Aubin (Loiret); Canion, Emilie Hélène; Denizet; Saint-Tropez (Var); O'Gorman, Hyacinthe; O'Gorman, Patrice; Hoffelize, d'; O'Gorman, Ferdinand Alfred; Nancy (Meurthe-et-Moselle); Pyrénées (massif); Pau (Pyrénées-Atlantiques); Peter, Alfred; Petit de Villeneuve, Anne Marthe Eulalie; Rome (rue de); Petit de Villeneuve, Marcel; Painlevé, Jean; Danjan
    - Successions Petit de Villeneuve, Pillet, Poupart., 1766 - 1937; MC/DC/XXIX/20
      . Succession de Marie Marguerite Léodie Petit de Villeneuve, née Clarin, décédée le 12 mai 1931, 1920-1934: liquidation et partage de la succession, 15 mars 1934; héritiers: son mari et Jean Painlevé, son petit-fils; titres de propriété d'un immeuble, 17 avenue Montaigne à Paris, 10 juin 1931; cahier de charges à la requête de la ville de Paris; legs à Paul Painlevé, député, membre de l'Institut, ancien ministre, ancien président du Conseil des ministres, son gendre, de l'immeuble 62 rue de Rome à Paris; testament de G. Clarin, frère de madame Petit de Villeneuve, peintre, 1920; legs de son portrait par Paul Mathey au musée du Louvre; legs du produit de la vente de ses œuvres à la " Société des artistes-peintres, baron Taylor "; legs de son buste par Sarah Bernhardt à Lysiane Bernhardt; legs de son vase en bronze japonais à son ami René Lalique, de son portrait par Butin à Jean Painlevé, d'un grand médaillon en creux par Lalique, d'après Sarah Bernhardt à Maurice Bernhardt, son fils; legs à Sarah Bernhardt, son amie.
      . Succession de François Jules Pillet, née le 8 octobre 1864, ingénieur des arts et manufactures, ancien professeur de dessin industriel, décédé le 7 mai 1937, 1872-1937: notes biographiques contenues dans un agenda rédigé de sa main, de sa jeunesse à 1935.
      . Succession d'André Poupart, décédé en novembre 1766, 1766-1785: généalogie de la famille Poupart, 1775; testament d'André Poupart, 16 novembre 1766; inventaire de la succession, 2 décembre 1766; vente des effets périssables, 16 décembre 1766; notoriété des héritiers de Viven Poupart et de Nicole Mauger, sa femme, ayeux parternels d'André Poupart, 25 avril 1775; cahiers des pièces envoyées par les héritiers d'André Poupart, 1785.
      Petit de Villeneuve, Marie Marguerite Léodie; Painlevé, Jean; Painlevé, Paul; Clarin, G.; Mathey, Paul; Bernhardt, Sarah; Bernhardt, Lysiane; Lalique, René; Butin; Bernhardt, Maurice; Pillet, François Jules; Poupart, André; Poupart, Viven; Mauger, Nicole; Montaigne (avenue); Rome (rue de)
    - Successions Puaux, Querreux, La Roche Aymon, de Saint-Germain., 1918 - 1953; MC/DC/XXIX/21
      . Succession de René Puaux, rédacteur au journal « Le Temps », décédé le 1er janvier 1937, 1918-1937: testament du 12 mars 1918; inventaire après décès du 20 avril 1937; correspondance, 1937.
      . Succession d'Eugénie-Marie Querreux, épouse divorcée de J. L. Morel, propriétaire, décédée en 1924 à Paris, 1922-1930: [ héritière: Jeanne Raynal, épouse Ringoir] maison d'habitation à Plémet (Côtes-d'Armor) et terres labourables à Bodiffé; acquisition par la comtesse de Pelet d'une parcelle de terre à Plémet, 1919; vente par Jeanne Rigault de Guernesey à Eugénie Querreux d'une maison et d'une parcelle de terre à Plémet, 18 janvier 1921; cahier de charges, 1922; adjudication, 1926; délivrance de legs, 27 octobre 1926; correspondance.
      . Succession de René Marie Louis Gauvin Renaud, marquis de La Roche Aymon, sans profession, décédé le 16 septembre 1925, 1925-1953: propriété d'un terrain à Adamville, commune de Saint-Maur-des-Fossés (Val-de-Marne), partagé entre ses soeurs et frère, Marie Clémentine Antoinette de la Roche Aymon, Isabelle Françoise Marie Josèphe de la Roche Aymon et Renaud François Marie Joseph de la Roche Aymon; recherche d'héritiers par le cabinet Coutaud.
      . Succession de Charles de Saint-Germain, 5 rue César-Franck à Paris, décédé le 28 avril 1937.
      Puaux, René; Querreux, Eugénie Marie; Morel, J. L.; Raynal, Jeanne; Ringoir; Pelet, de; Rigault, Jeanne; Querreux, Eugénie; La Roche Aymon, René Marie Louis Gauvin Renaud marquis de; La Roche Aymon, Marie Clémentine Antoinette de; La Roche Aymon, Isabelle Françoise Marie Josèphe de; La Roche Aymon, Renaud François Marie Joseph de; Saint-Germain, Charles de; Plémet (Côtes-d'Armor); Saint-Maur-des-Fossés (Val-de-Marne); César-Franck (rue)
    - Succession de Georges Elie Saint-Paul., 1882 - 1935; MC/DC/XXIX/22
      . Succession de Georges-Elie Saint-Paul, décédé le 15 décembre 1935, président de section honoraire au Conseil d'Etat, veuf de Rachel-Hélène Poliakoff, fille de Samuel Poliakoff, conseiller d'Etat de l'empire de Russie, 1882-1935: contrat de mariage, 1882; testanent: legs à plusieurs associations de bienfaisance israélites, 1933; deux héritiers: Georgette Saint-Paul, sa fille, épouse du colonel T. Bentley-Mott, attaché militaire à l'ambassade américaine à Paris; Edouard-Victor Saint-Paul, son fils, peintre et sculpteur; comptes de la succession de Robert-Achille Saint-Paul, docteur en droit, son fils, décédé en 1923; immeuble à Paris, 72 boulevard de Sébastopol: état des locations, 1935; comptes de gérance, 1925-1935.
      Saint-Paul, Georges Elie; Poliakoff, Rachel Hélène; Poliakoff, Samuel; Russie; Saint-Paul, Georgette; Bentley-Mott, T.; Saint-Paul, Edouard Victor; Saint-Paul, Robert Achille; Sébastopol (boulevard de)
    - Successions Schueller, Seive, Sévenet, Todros., 1899 - 1937; MC/DC/XXIX/23
      . Succession de Louise Madeleine Berthe Doucieux, épouse d'Eugène Paul Louis Schueller, ingénieur chimiste, administrateur dans de nombreuses sociétés dont l'Oréal, décédée à Lyon (Rhône) le 7 octobre 1927, 1927-1937: propriété à la pointe de l'Arcouest par Ploubazlanec (Côtes-d'Armor), vendue en 1928; immeuble à Paris, 4 bis rue Colas; propriétés à Franconville (Val-d'Oise) et à Vendières (Aisne); correspondance, 1927-1931.
      . Succession de Georges Seive, décédé en 1933, demeurant à Alger, 1930-1933: succession concernant les Etablissements Seive, verrerie pour laboratoires, 26 rue Saint-Gilles à Paris; correspondance, 1930-1933.
      . Succession de Lucien Elie Jules Sévenet, marchand de volaille, décédé le 11 octobre 1917, 1899-1928: achat d'un fonds de commerce 57 rue de Passy à Paris, 31 janvier 1899; contrat de mariage de Lucien Elie Jules Sévenet et Mlle Vedel, 6 avril 1899; conseil de famille Sévenet, 30 janvier 1918; inventaire après décès de Lucien Elie Jules Sévenet, 21 mars 1918; liquidation et partage de la communauté d'entre M. et Mme Sévenet et de la succession de M. Sévenet et compte de tutelle, 20 décembre 1928; contrat de mariage de Lucien René Adrien Sévenet (fils), employé de commerce, et Mlle Turgot, 3 janvier 1929; correspondance, 1917-1925.
      . Succession d'Ernest Todros, de nationalité belge, décédé le 14 octobre 1931 à la Varenne-Saint-Hilaire, commune de Saint-Maur-des-Fossés (Val-de-Marne), 1932-1934: notoriété après décès, 22 février 1932; copie du contrat de mariage entre Ernest Todros et Mlle Mallet; documents de la Compagnie Algérienne concernant la vente d'actions et de parts détenues par Ernest Todros dans plusieurs sociétés.
      Doucieux, Louise Madeleine Berthe; Schueller, Eugène Paul Louis; Seive, Georges; Sévenet, Lucien Elie Jules; Vedel; Sévenet, Lucien René Adrien; Turgot; Todros, Ernest; Mallet; Ploubazlanec (Côtes-d'Armor); Colas (rue); Franconville (Val-d'Oise); Vendières (Aisne); Alger (Algérie); Saint-Gilles (rue); Passy (rue de); Saint-Maur-des-Fossés (Val-de-Marne)
    - Successions Tourtier, Traissard, Trichet, Turpaud., 1862 - 1937; MC/DC/XXIX/24
      . Succession de Paul Auguste Tourtier, publiciste, décédé le 30 août 1925, divorcé de Marcelle Brunschvig et remarié à Madeleine Baudot, 1922-1926: brevet d'invention pour tire-lait, avec dessins, 30 mai 1922; opposition à partage par Marcelle Brunschvig, 6 mai 1926; papiers relatifs aux comptes en banque, 1926.
      . Succession de Marie Anne Stéphanie Traissard née Beaunier, décédée le 25 avril 1931, 1894-1931: inventaire après décès, 11 mai 1931; testament olographe, 10 juillet 1931; correspondance, 1931-1932; partage de propriété, 1931; contrat de mariage entre Hippolyte Emile Traissard et Marie Anne Stéphanie Beaunier, 2 juillet 1905; legs à l'hospice de Mer (Loir-et-Cher); succession de Pauline Louise Traissard, veuve de Jean Louis Coeullier, décédée le 12 juillet 1919; notoriété après décès, 18 avril 1934; inventaire après décès de Simon Emile Traissard, décédé le 30 avril 1914, et de Paul Hippolyte Traissard, décédé le 27 septembre 1914, 12 janvier 1915; contrat de mariage entre Jean Jacques Traissard et Marie Cécile Eulalie Dubois, 22 juin 1883; notoriété après le décès de Marie Cécile Eulalie Dubois épouse Traissard, 21 septembre 1894.
      . Succession de Marie Trichet, décédée le 9 janvier 1933, 1862-1935: inventaire après décès, 17 mars 1933; cahier de charges d'immeubles en Vendée, deux métairies à Sallertaine, pièces de terre au Perrier, Saint-Christophe-du-Ligneron, 31 mai 1934; procès verbal d'adjudication Leveille, 4 juillet 1934; déclaration d'adjudicataires, 6 juillet 1934; notoriété après décès, 20 février 1933; testament et nombreux codicilles, 1917-1931; acte de naissance de Marie Trichet, 9 août 1862; correspondance, 1932-1935.
      . Succession de Maurice Turpaud, décédé à Paris le 17 février 1937, rédacteur journaliste à « L'Echo de Paris », époux de Henriette Vrinat, 1937: conseil de famille des mineures Turpaud, 15 mars 1937.
      Tourtier, Paul Auguste; Brunschvig, Marcelle; Baudot, Madeleine; Beaunier, Marie Anne Stéphanie; Traissard, Hippolyte Emile; Traissard, Pauline Louise; Coeullier, Jean Louis; Traissard, Simon Emile; Traissard, Paul Hippolyte; Traissard, Jean Jacques; Dubois, Marie Cécile Eulalie; Trichet, Marie; Leveille; Turpaud, Maurice; Vrinat, Henriette; Mer (Loir-et-Cher); Sallertaine (Vendée); Le Perrier (Vendée); Saint-Christophe-du-Ligneron (Vendée)
    - Successions Vaché, Vargas, Vigogne, Vogoridy., 1898 - 1952; MC/DC/XXIX/25
      . Succession d'Ernestine Vaché, née Amelin, demeurante à Ezanville (Val-d'Oise), décédée le 20 février 1939, 1936-1940: enregistrement du testament au titre des minutes, 27 février 1939; expropriation pour l'agrandissement de l'aéroport du Bourget (Seine-Saint-Denis), avec origine et propriété, 1936; lotissement à Tremblay-les-Gonesse [auj. Tremblay-en-France] (Seine-Saint-Denis); immeubles au Bourget, à Gonesse (Val-d'Oise), à Bonneuil[-sur-Marne] (Val-de-Marne), au Blanc-Mesnil (Seine-Saint-Denis), à Garges[lès-Gonesse] (Val-d'Oise) et à Dugny (Seine-Saint-Denis).
      . Succession d'Adolphe-Rosendo Vargas, de nationalité péruvienne, pharmacien, veuf en premières noces de Joaquina Pacmeco et époux en secondes noces d'Esther Quevedo, décédé en 1933 à Paris, 1932-1933: vente par M. Vargas d'un fonds de commerce de détail de pharmacie, droguerie et produits chimiques, 5 rue Chauveau-Lagarde et 8-10 rue de l'Arcade à Paris, « Pharmacie de la Madeleine », à Henri Bazin, pharmacien, 1932; son fils aussi pharmacien, 51 rue de Reuilly à Paris: laboratoires Vargas, grande pharmacie Saint-Eloi; factures des maisons Coty et parfums d'Orsay.
      . Succession de Béatrix Henriette Vigogne, née Mouton, décédée le 9 avril 1933, 1933-1935: délivrance de legs par la légataire universelle de madame Vigogne aux religieuses de Saint-Vincent-de-Paul concernant une maison et un terrain situés à la Frette-sur-Seine (Val-d'Oise), 8 février 1935.